臺灣桃園地方法院刑事判決　　　　　　　　　　　　九十一年度易字第一一六七號
　　公　訴　人　臺灣桃園地方法院檢察署檢察官
　　被　　　告　乙○○
右列被告因家暴傷害案件，經檢察官向本院中壢簡易庭聲請簡易判決處刑（聲請案號
：九十年度偵字一七二六五號），經該庭認有刑事訴訟法第四百五十一條之一第四項
第四款之情形，移由本院依通常程序審理，本院判決如左：
    主      文
乙○○傷害人之身體，處拘役伍拾日，如易科罰金，以佰元折算壹日。
    事      實
一、乙○○有下列前案紀錄：
  (一)曾因犯贓物罪，於民國（下同）八十三年二月十五日經新竹地院以八十三年訴字
    第一一０號判處罰金一００００元，嗣於八十三年四月七日確定並於八十三年五
    月十三日罰金繳清執行完畢。
  (二)又因犯傷害罪，於八十八年七月十九日，經本院中壢簡易庭以八十八年壢簡字第
    四二三號判處拘役四十日，嗣於八十八年八月二十日確定，並於八十八年十月二
    十五日易科罰金執行完畢。
二、詎乙○○猶不知悔改，其係甲○○○之配偶，二人間具有家庭暴力防治法第三條
    第一款所定之家庭成員關係。乙○○因與甲○○○向來感情不睦，竟於九十年六
    月廿五日（起訴書誤為廿三日）晚間二十三時許，在桃園縣中壢市洽溪里四鄰洽
    溪子七號住處，基於傷害之犯意，因細故即徒手毆打甲○○○，致甲○○○受有
    顏面瘀腫、下唇瘀擦傷、胸部瘀傷等傷害。
三、案經被害人甲○○○訴由桃園縣警察局中壢分局臺灣桃園地方法院檢察署檢察官
    偵查起訴。
    理      由
一、被告之供述及辯解：
    訊問被告乙○○矢口否認有何傷害告訴人事實之犯行，辯稱：「伊僅有與告訴人
    發生爭執，但並沒有打他」云云。
二、認定犯罪事實所憑之證據及理由：
  (一)然查，前開犯罪事實之發生過程業經告訴人於警偵訊及本院審理中指述詳盡，復
    有照片、行政院衛生署桃園醫院所出具之診斷證明書及受理家庭暴力事件通報表
    、處理家庭暴力案件現場報告表、處理家庭暴力案件調查紀錄表各乙件附於偵查
    卷內可稽，事證已明。
  (二)雖被告乙○○否認傷害犯行，惟其於警訊中稱：「我只有推她，她就嘴角流血」
    ；於本院簡易程序訊問時稱：「我確實有這些爭吵，告訴人喝酒回來打我，我要
    將她隔開才打她」、「都是拉扯造成的」、「六月廿三日（應為廿五日）都是徒
    手」各等語。則被告既已自承曾出手推打告訴人，則告訴人所受前開傷勢，衡情
    自係被告行為所造成無疑。且本件夫妻勃谿之關連性因素形成被告犯罪動機，至
    為顯明。被告空言否認，所辯意在推諉，無可採信。
  (三)綜上，本件事證已臻明確，被告乙○○之犯行足可認定。
三、法律適用：
    核被告乙○○所為，係犯刑法第二百七十七條第一項之普通傷害罪。
四、科刑及其審酌事項：
    爰審酌被告乙○○身為男性竟不知憐惜配偶，橫施暴力，無視女性尊嚴，及其犯
    罪動機及目的均甚單純，手段雖非嚴重，被害人受傷程度亦屬輕微，然其事後否
    認犯罪態度不佳，且在前已有家庭暴力紀錄仍犯不改等一切情狀，量處如主文所
    示之刑，並諭知易服勞役之折算標準，以示懲儆。
五、不另為無罪之諭知：
    公訴意旨另以：被告乙○○基於傷害之概括犯意，於八十九年四月二十六日（該
    次傷害應諭知公訴不受理，詳如後述）後某日，至九十年六月二十五日前之間，
    在桃園縣中壢市洽溪里四鄰洽溪子七號，徒手或持物品毆打甲○○○十多次，致
    甲○○○成傷云云，因認被告此部份另犯有連續傷害罪云云。經查，公訴人此部
    份之認定無非僅以告訴人之指述為其唯一之論據，然訊之被告堅決否認有何其他
    毆打告訴人之犯行，告訴人亦未提出任何足資證明確有該等傷害行為之具體證據
    ，僅泛稱有至中壢市○○路○段四二號的仁康診所及中壢市○○路一二三號的集
    明堂診所就醫，惟其亦陳稱：「該二家診所都已經換人經營了，舊的資料都無不
    存了，伊不請求函調驗傷單紀錄。」等語。是上開公訴人所指傷害部分自無何證
    據足以佐證，被告此部份犯罪尚屬不能證明，惟因公訴人認此部份被告犯行係與
    已起訴並經認定有罪之其他犯行部分係具連續犯之裁判上一罪關係，依審判不可
    分之原則，不另為無罪之諭知。
六、不另為不受理之諭知：
  (一)按告訴乃論之罪，其告訴應自得為告訴之人知悉犯人之時起，於六個月內為之；
    又告訴乃論之罪，其告訴已逾告訴期間者，法院應諭知不受理之判決，刑事訴訟
    法第二百三十七條第一項、第三百零三條第三款定有明文。又告訴乃論之罪，其
    犯罪行為有連續或繼續之狀態者，其六個月之告訴期間，應自得為告訴之人，知
    悉犯人最後一次行為或行為終了之時起算，司法院大法官會議作成釋字第一○八
    號解釋在案。
  (二)公訴意旨另以：被告乙○○竟基於傷害之概括犯意，於八十九年四月二十六日，
    在桃園縣中壢市洽溪里四鄰洽溪子七號毆打甲○○○，致甲○○○受有雙手挫傷
    、頭部外傷等傷害，因認被告此部份另犯傷害罪云云。經查，此部份傷害之事實
    固據告訴人提出敏盛醫院所出具之診斷證明書乙件為證。然前開傷害犯罪行為發
    生之時間既為八十九年四月廿六日，距告訴人提出告訴之九十年六月二十九日，
    顯然已逾法定之六月告訴期間。且該犯行與前開被告所犯且經認定有罪之九十年
    六月二十五日傷害部分，已相距達一年有餘，自無從認定被告所為該二犯行係基
    於概括之犯意，而得成立連續犯之餘地。是揆之上揭解釋意旨，前開八十九年四
    月二十六日傷害犯行之告訴期間自不能以在後之傷害時間即九十年六月二十五日
    起算，甚為明顯。從而，被告於八十九年四月二十六日傷害告訴人之犯行，告訴
    人提出告訴之時間已逾六月之法定告訴期間，其此部份之告訴自屬不合法，本應
    依前開規定判決不受理。惟因公訴人認此部份係與前開經認定有罪之其他傷害部
    分係具連續犯之裁判上一罪關係，依審判不可分原則，爰不另為不受理之諭知。
據上論斷，應依刑事訴訟法第四百五十二條、第二百九十九條第一項前段，刑法第二
百七十七條第一項、第四十一條第一項前段，罰金罰鍰提高標準條例第一條前段、第
二條，判決如主文。
本案經檢察官黃錦秋到庭執行職務。
中      華      民      國    九十一    年      七      月     三十     日
                                臺灣桃園地方法院刑事第五庭
                                  法      官    江  德  民
右正本證明與原本無異。
如不服本判決，應於判決送達後十日內，向本院提出上訴狀。
                                  法院書記官    常  毓  生
中      華      民      國    九十一    年      七      月     三十     日
附論罪科刑依據之法條：
刑法第二百七十七條：
傷害人之身體或健康者，處三年以下有期徒刑、拘役或一千元以下罰金。
犯前項之罪因而致人於死者，處無期徒刑或七年以上有期徒刑；致重傷者，處三年以
上十年以下有期徒刑。
